臺灣高雄地方法院刑事判決　　　　　　　94年度訴字第2780號
公　訴　人　臺灣高雄地方法院檢察署檢察官
被　　　告　乙○○
上列被告因違反毒品危害防制條例案件，茲經檢察官提起公訴（
94年度毒偵字第5820號、第5822號）及移送併辦（94年度毒偵字
第6809號、第6110號），並經本院合議庭裁定由受命法官獨任進
行簡式審判程序，本院判決如下：
   主  文
乙○○連續施用第一級毒品，累犯，處有期徒刑捌月。扣案之第
一級毒品海洛因參包（壹包淨重零點零壹公克、壹包淨重零點零
壹公克、壹包淨重零點壹壹公克），均沒收銷燬之；注射針筒參
支，均沒收。
    事  實
一、乙○○前於民國90年間，因施用毒品案件，經本院裁定送觀
    察、勒戒後，認無繼續施用毒品之傾向，由臺灣高雄地方法
    院檢察署檢察官以90年度毒偵字第871 號為不起處分確定後
    ，復於91年間，再因施用毒品案件，經本院以91年度毒聲字
    第7730號裁定送觀察、勒戒後，認有繼續施用毒品之傾向，
    以92年度毒聲字第702 號裁定令入戒治處所施以強制戒治、
    92年度毒聲字第4101號裁定停止戒治、92年度毒聲字第6460
    號裁定撤銷停止戒治，令入戒治處所施以強制戒治，於93年
    1 月9 日強制戒治完畢。而乙○○除該施用毒品案件，經本
    院以92年度訴字第542 號判處有期徒刑8 月確定外，復於92
    年間，因竊盜案件，經本院以92年度簡字第4612號判處有期
    徒刑3 月確定，接續執行，而於93年12月8 日執行完畢。
二、詎乙○○仍不知悔改，竟於強制戒治執行完畢後5 年內，復
    基於施用第一級毒品之概括犯意，連續自94年3 月間某日起
    ，至同年7 月2 日止，在其位於高雄縣橋頭鄉○○村○○路
    黃內巷5 號住處及其駕駛之車輛上，以將海洛因摻水以注射
    針筒注射血管之方式，施用第一級毒品海洛因多次。嗣於94
    年6 月24日16時10分許，至設於高雄縣岡山鎮○○路10號「
    壽天派出所」自首施用第一級毒品海洛因之犯行，而主動交
    出第一級毒品海洛因1 包（淨重0.01公克）及其所有供施用
    毒品所用之注射針筒1 支為警扣案後；復於同月27日，再次
    至壽天派出所自首施用第一級毒品海洛因之犯行，而主動交
    出第一級毒品海洛因1 包（淨重0.01公克）及其所有供施用
    毒品所用之注射針筒1 支；卻又於同年7 月1 日8 時30分許
    ，在高雄縣大寮鄉○○村○○○路506 號前，為警查獲，並
    扣得第一級毒品海洛因1 包（淨重0.11公克）及其所有供其
    施用毒品所用之注射針筒1 支；另於同月2 日經警通知到案
    ，採集尿液送驗。
三、案經高雄縣政府警察局岡山分局報告臺灣高雄地方法院檢察
    署檢察官偵查起訴，以及高雄縣政府警察局林園分局、仁武
    分局報告臺灣高雄地方法院檢察署檢察官移送併辦。
    理  由
一、按除被告所犯為死刑、無期徒刑、最輕本刑為3 年以上有期
    徒刑之罪或高等法院管轄第一審案件者外，於法院行準備程
    序進行中，被告先就被訴事實為有罪之陳述時，審判長得告
    知被告簡式審判程序之旨，並聽取當事人、代理人、辯護人
    及輔佐人之意見後，裁定進行簡式審判程序；又簡式審判程
    序之證據調查，不受刑事訴訟法第159 條第1 項、第161 條
    之2 、第161 條之3 、第163 條之1 及第164 條至第170 條
    規定之限制，刑事訴訟法第273 條之1 第1 項、第273 條之
    2 分別定有明文。本件被告乙○○所為係犯死刑、無期徒刑
    、最輕本刑為3 年以上有期徒刑以外之罪，其就被訴事實為
    有罪之陳述，經本院告知簡式審判程序之旨，並聽取公訴人
    及被告之意見後，合議庭裁定由受命法官獨任進行簡式審判
    程序，依刑事訴訟法第273 條之2 之規定，臺灣檢驗科技股
    份有限公司濫用藥物尿液檢驗報告4 紙、法務部調查局鑑定
    通知書3 紙，以及扣案之注射針筒3 支，本院均可採為證據
    ，先此敘明。
二、經查：
  (一)上揭連續施用第一級毒品海洛因之犯罪事實，業據被告坦承
    不諱，而被告先後4 次為警查獲所採之尿液，經送臺灣檢驗
    科技股份有限公司檢驗結果，均呈現嗎啡及可待因陽性反應
    ，此有該公司濫用藥物尿液檢驗報告共4 份（見94年度毒偵
    字第5820號偵查卷第15頁、94年度毒偵字第5822號偵查卷第
    19頁、94年度毒偵字第6110號偵查卷第第18頁、94年度毒偵
    字第6809號偵查卷第6 頁），以及高雄縣政府警察局岡山壽
    天派出所偵辦毒品案件嫌疑犯尿液採證檢驗對照表（代號：
    岡壽819 號）、高雄縣政府警察局岡山分局緝獲毒品嫌疑人
    尿液送領流程表（代號：岡壽822 號）、尿液代號與真實姓
    名對照表（代號：林刑0181號）、高雄縣政府警察局仁武分
    局鳥松分駐所偵辦毒品案件尿液採證檢驗對照表（代號：22
    6 號）各1 份附卷可稽。另先後為警扣得白色粉末3 包，經
    送法務部調查局鑑驗結果，確係第一級毒品海洛因無訛（各
    包淨重0.01公克、0.01公克、0.11公克），有該局調科壹字
    第220021189 號、第000000000 號、第000000000 號鑑定通
    知書共3 紙在卷可參，此外，復有被告所有而供其施用第一
    級毒品海洛因所用之注射針筒3 支扣案足憑，是被告連續施
    用第一級毒品海洛因之犯行，洵堪認定。
  (二)被告前於90年間，因施用毒品案件，經本院裁定送觀察、勒
    戒後，認無繼續施用毒品之傾向，由臺灣高雄地方法院檢察
    署檢察官以90年度毒偵字第871 號為不起處分確定後，復於
    91年間，再因施用毒品案件，經本院以91年度毒聲字第7730
    號裁定送觀察、勒戒後，認有繼續施用毒品之傾向，以92年
    度毒聲字第702 號裁定令入戒治處所施以強制戒治、92年度
    毒聲字第4101號裁定停止戒治、92年度毒聲字第6460號裁定
    撤銷停止戒治，令入戒治處所施以強制戒治，於93年1 月9
    日強制戒治完畢等情，有臺灣高等法院被告前案紀錄表各1
    份在卷可攷，是被告自94年3 月間某日起，至同年7 月2日
    止，連續施用第一級毒品海洛因之行為，既然係在93年1 月
    9 日強制戒治執行完畢後，5 年內再犯毒品危害防制條例第
    10條第1 項之罪，應依毒品危害防制條例第23條第2 項之規
    定，予以處罰。
三、核被告所為，係犯毒品危害防制條例第10條第1 項之施用第
    一級毒品罪。被告持有第一級毒品海洛因後進而施用，其持
    有之低度行為應為施用之高度行為所吸收，故不另論其持有
    毒品罪。而被告自94年3 月間某日起，至同年7 月2 日止，
    先後多次施用第一級毒品海洛因之行為，時間緊接，犯罪構
    成要件相同，顯係基於概括之犯意反覆為之，為連續犯，應
    依刑法第56條之規定以一罪論處，並應依法加重其刑；公訴
    意旨雖僅就被告自94年3 月間某日起，至同年6 月25日凌晨
    3 時30分止之連續施用第一級毒品部分，提起公訴，漏未就
    被告於同6 月25日起，至同年7 月2 日之施用第一級毒品部
    分，一併起訴，然未經起訴部分與起訴並經本案論罪科刑部
    分，具有連續犯之裁判上一罪關係，而為起訴效力所及，本
    院自得併為審理。又被告前於91年及92年間，先後因施用毒
    品案件及竊盜案件，分別經本院以92年度訴字第542 號及92
    年度簡字第4612號，各判處有期徒刑8 月及3 月確定，接續
    執行，而於93年12月8 日執行完畢等情，有前開被告前案紀
    錄表1 份可佐，是被告於有期徒刑執行完畢後，5 年內再犯
    本件有期徒刑以上之罪，為累犯，應依法遞予加重其刑。另
    案犯人因案自首係對於未發覺之犯罪而為，如於自首接受裁
    判後，再基於概括之犯意，犯同一性質之罪，經警查獲，其
    自首前後之多次犯罪行為乃係基於同一概括犯意，自屬連續
    犯，為裁判上一罪，而裁判上之一罪其一部分既因案被司法
    警察發覺查獲，依最高法院73年度第2 次刑庭會議決議意旨
    ，並不符合刑法第62條自首之規定，其於自首後之犯罪行為
    ，已非前開自首效力所及，不應認有自首之效力（司法院
    廳刑一字第04613 號、第05644 號、第08925 號研究意見參
    照）。被告就其於94年6 月24日起至同月27日止之施用第一
    級毒品海洛因犯行部分，在偵查機關未發覺前，自動至高雄
    縣政府警察局岡山分局壽天分駐所自首犯罪，固合乎自首之
    要件，然其自首後，再度因施用第一級毒品案件，先後於同
    年7 月1 日及7 月2 日為警查獲，此種情形與就全部犯罪事
    實未發覺前自首一部，另一部份保留之情形不合，被告自首
    後再行施用第一級毒品為警查獲，其自首後之犯罪，既然不
    符自首之要件，因連續犯為裁判上一罪關係，以一罪論處之
    結果，自應認全部均無自首之效力。被告同時有2 種以上刑
    之加重事由，應依法遞加之。爰審酌被告前因施用毒品案件
    ，經觀察、勒戒程序，由檢察官為不起訴處分後，再因施用
    毒品，經觀察勒戒及強制戒治，以及本判判刑執行完畢後，
    仍未戒絕毒品，再犯相同之罪，顯見其無戒毒悔改之意，惟
    念及其施用毒品乃自戕一己之身體健康，尚未害及他人，且
    犯後坦承犯行，態度良好等一切情狀，量處如主文所示之刑
    。扣案之第一級毒品海洛因3 包（1 包淨重0.01公克、1 包
    淨重0.01公克、1 包淨重0.11公克），均應依毒品危害防制
    條例第18條第1 項規定宣告沒收銷燬之，而送鑑耗損之海洛
    因，既已滅失，自無庸再予宣告沒收銷燬之必要；另扣案之
    注射針筒3 支，均為被告所有，且係供被告施用海洛因所用
    之物，此據被告陳明在卷，爰均依刑法第38條第1 項第2 款
    ，併予宣告沒收。
據上論斷，應依刑事訴訟法第273 條之1 第1 項、第299 條第1
項前段，毒品危害防制條例第10條第1 項、第18條第1 項，刑法
第11條、第56條、第47條、第38條第1 項第2 款，判決如主文。
本案經檢察官甲○○到庭執行職務。
中　　華　　民　　國　　94　　年　　11　　月　　25　　日
                  刑事第十庭  法  官  高增泓
以上正本證明與原本無異。
如不服本判決，應於收受送達後10日內向本院提出上訴書狀。
中　　華　　民　　國　　94　　年　　11　　月　　28　　日
                              書記官  林慧芬
附錄本案論罪科刑法條全文：
毒品危害防制條例第10條
施用第1級毒品者，處6月以上5年以下有期徒刑。
施用第2級毒品者，處3年以下有期徒刑。
